【裁判字號】    97,交抗,1965
【裁判日期】    971201
【裁判案由】    違反道路交通管理處罰條例
【裁判全文】
臺灣高等法院交通事件裁定            97年度交抗字第1965號
抗  告  人
即受處分人  甲○○
上列抗告人因違反道路交通管理處罰條例案件，不服臺灣板橋地
方法院，中華民國97年10月15日所為裁定（97年度交聲字第2572
號），提起抗告，本院裁定如下：
    主  文
抗告駁回。
    理  由
一、抗告意旨略以：雖未依規定兩段左轉，但確不知警員制止攔
    停，警員所述不實。又抗告人曾任榮譽法醫，備極辛勞。倘
    法院認應裁罰，請以罰金即可，不要記違規等語。
二、原裁定略以：(一)原處分意旨略以：異議人即受處分人甲○○
    於民國（下同）九十七年一月十日十八時十五分許，騎乘車
    牌號碼ＣＬＵ－五二一號普通重型機車，於臺北縣中和市○
    ○路與板南路口之有燈光號誌管制交岔路口闖紅燈（中正路
    左轉板南路），經警示意鳴笛攔停時，又拒絕停車接受稽查
    而逃逸，為臺北縣政府警察局交通隊執勤警員以北縣警交字
    第Ｃ00000000號舉發違反道路交通管理事件通知單
    （以下簡稱舉發通知單）逕行舉發，遂依道路交通管理處罰
    條例第六十條第一項、第六十三條第一項第一款（原裁決書
    漏引第一項第一款）規定，裁處罰鍰新台幣（下同）三千元
    ，並記違規點數一點等語。(二)異議意旨略以：就闖紅燈部分
    無異議。惟伊於九十一年八月二十七日因意外造成頭部外傷
    及左下肢骨折後，造成右耳整日持續耳鳴及高頻聽力喪失，
    有國立台灣大學醫學院附設醫院於九十一年九月二十二日出
    具之診斷書、亞東醫院於九十一年九月二十七日、九十七年
    二月二十六日出具之診斷證明書（乙種）等可證。當時並未
    聽見警員之鳴笛示意停車，全不知被取締，絕無拒絕接受稽
    查之違規行為等語。(三)經查：異議人固不諱言於前揭時、
    地，騎乘車牌號碼ＣＬＵ－五二一號普通重型機車行經有燈
    光號誌管制之交岔路口闖紅燈等情，並經證人即本件舉發之
    臺北縣政府警察局交通隊執勤警員王姿文證述屬實，此部分
    事實，足堪認定。異議人辯稱：不知警方攔停乙節，惟證
    人王姿文證稱：異議人於本件違規時，其車輛行經路線係經
    過舉發警員站立的安全島前，舉發員警並已從分隔島走下來
    趨前攔停，舉發員警除鳴笛示警外，並有拿指揮棒示意請異
    議人停車，當時雙方距離極為相近。異議人確有明知警員示
    意停車卻仍拒絕接受稽查逕行駛離而逃逸等語，並有證人王
    姿文繪製現場圖及現場照片等在卷可稽。而警員執行公務時
    ，本身即受有行政懲處責任之監督，其具結作證，更係以刑
    事責任擔保其證言之真實性，本件舉發警員既已證述如上，
    且其與異議人間亦無任何嫌隙，當不至甘冒涉犯偽證罪之風
    險，僅為罰鍰處分即蓄意構陷異議人。此外，證人王姿文前
    開證言查無顯著瑕疵或與事實不符之處，亦無任何證據足資
    懷疑其有何捏造事實違法取締之不法情事，是其證詞應值採
    信。至異議人患有高頻聽力喪失病症，固有亞東醫院九十七
    年二月二十六日出具之診斷證明書（乙種）一紙足憑，惟異
    議人縱有因聽力損失，然並不礙其亦得見警方指揮棒示意停
    車之情況，是其所辯，尚不可採。是異議人於上開時地闖紅
    燈並拒絕停車接受稽查而逃逸之違規事實，至堪認定。(四)綜
    上，異議人違規事實明確，原處分機關依道路交通管理處罰
    條例第六十條第一項、第六十三條第一項第一款之規定，裁
    處異議人罰鍰三千元，並記違規點數一點，核無違誤。本件
    聲明異議，為無理由，應予駁回等語。
三、按汽車駕駛人，駕駛汽車有違反本條例之行為，經交通勤務
    警察或依法令執行交通稽查任務人員制止時，不聽制止或拒
    絕停車接受稽查而逃逸者，除按各該條規定處罰外，處三千
    元以上六千元以下罰鍰；又按汽車駕駛人有道路交通管理處
    罰條例第六十條第一項之情形者，除依原條款處罰鍰外，並
    記違規點數一點，道路交通管理處罰條例第六十條第一項、
    第六十三條第一項第一款分別定有明文。復依同條例第七條
    之二第一項第四款規定，汽車駕駛人之行為有不服指揮稽查
    而逃逸之情形，當場不能或不宜攔截製單舉發者，得對汽車
    所有人逕行舉發之。原審以異議人違規事實明確，原處分機
    關依上開規定裁罰，並無不當，而駁回異議，核無不合。抗
    告意旨指摘原審採證不當，並請求不記違規點數等語，然未
    提新事證，空言指摘，自不可採，另抗告人曾任榮譽法醫乙
    節，固堪贊佩，惟與交通違規，難認有何關聯性，尚非合法
    抗告理由，而請求不記違規點數部份，於法無據。綜上，抗
    告為無理由，應予駁回，
四、據上論結，應依道路交通案件處理辦法第26條，刑事訴訟法
    第412條，裁定如主文。
中    華    民    國    97    年    12    月    1     日
                  刑事第十八庭審判長法  官  吳鴻章
                                    法  官  陳健順
                                    法  官  周政達
以上正本證明與原本無異。
不得再抗告。
                                    書記官  莊昭樹
中    華    民    國    97    年    12    月    1     日


司法院資訊處製作；財團法人民間司法改革基金會備份。
